臺中高等行政法院判決
　　　　　　　　　　　　　　　　　　 94年度簡字第00052號
原　　　告　美兆生活事業股份有限公司
代　表　人　甲○○
送達代收人　乙○○
被　　　告　財政部臺灣省中區國稅局
代　表　人　丙○○
訴訟代理人　丁○○
上列當事人間因有關稅捐事務事件，原告不服財政部中華民國94
年1月31日台財訴字第09300484820號訴願決定，提起行政訴訟。
本院判決如下︰
　　主  文
原告之訴駁回。
訴訟費用由原告負擔。
　　事實及理由
一、事實概要：緣原告所屬臺中分公司民國(下同)84年度虛報進
    項稅額新臺幣(下同)389,100元扣抵銷項稅額，經臺中市稅
    捐稽徵處補徵營業稅額389,100元，並按所漏稅額389,100元
    處8倍罰鍰3,112,800元。原告不服，申經復查及提起訴願均
    遭駁回，乃提起行政訴訟，經本院92年度訴字第133號判決
    撤銷重核，嗣被告重核復查追減營業稅額9,600元及罰鍰76,
    800元，經被告所屬臺中市分局依重核復查決定應補徵營業
    稅額379,500元，加計利息40,949元，並填發繳款書予以補
    徵。原告就加計利息部分不服，申經復查未獲變更，提起訴
    願，亦遭駁回，遂提起本件行政訴訟。
二、原告起訴主張：按「違法行政處分經撤銷後，溯及既往失其
    效力。」行政程序法第118條定有明文。本案原84年營業稅
    之處分，於92年6月5日經大院判決「訴願決定及原處分(復
    查決定)均撤銷」在案，據此，依上述行政程序法之精神，
    原處分案被告自不得溯及既往。被告接獲大院撤銷原處分之
    判決後，在「重為處分並再行核定原告84年營業稅稅額」交
    付原告繳納，原告亦於被告指定繳納期限完成繳款，緣此，
    何來加計行政救濟利息，顯於法不合，爰求為判決撤銷原處
    分、復查決定及訴願決定。被告則以：(一)按大院92年度訴字
    第133號判決，訴願決定及原處分(復查決定)均撤銷，尚無
    撤銷原處分。(二)原告經臺中市稅捐稽徵處核定有應補徵稅額
    ，即因而負有租稅債務，其租稅債務共為3,501,900元(營業
    稅額389,100元＋罰鍰3,112,800元)，嗣後被告所為重核復
    查係追減營業稅額9,600元及罰鍰76,800元，並未註銷營業
    稅額及罰鍰，故原告之租稅債務仍有3,415,500元(營業稅額
    379,500元＋罰鍰3,036,000元)，惟本次僅按補繳營業稅額
    379，500元加計利息。按原告對原核定之稅捐不服，如已繳
    納稅款而申請復查經重核復查後有應退還稅款時，依稅捐稽
    徵法規定按應退還稅款加計利息一併退還，惟原告於重核復
    查後仍有應補徵營業稅額，其因此享有延緩繳稅之利益，基
    於賦稅公平原則，自應有利息之負擔，被告依稅捐稽徵法第
    38條第3項、第49條前段及同法施行細則第12條規定，於復
    查決定通知原告時應就補徵稅額加計利息一併通知繳納，原
    加計利息40,949元，並無不合為辯，求為判決駁回原告之訴。
三、按「經依復查、訴願或行政訴訟程序終結決定或判決，應補
    繳稅款者，稅捐稽徵機關應於復查決定，或接到訴願決定書
    ，或行政法院判決書正本後10日內，填發補繳稅款繳納通知
    書，通知納稅義務人繳納；並自該項補繳稅款原應繳納期間
    屆滿之次日起，至填發補繳稅款繳納通知書之日止，按補繳
    稅額，依原應繳納稅款期間屆滿之日郵政儲金匯業局之1年
    期定期存款利率，按日加計利息，一併徵收。」、「納稅義
    務人未繳納稅款而申請復查，稅捐稽徵機關於復查決定通知
    納稅義務人時，應就復查決定之應納稅額，依本法第38條第
    3項後段規定加計利息填發繳款書，一併通知納稅義務人繳
    納。」為稅捐稽徵法第38條第3項、同法施行細則第12條所
    明定。
四、本件原告所屬臺中分公司84年度虛報進項稅額389,100元扣
    抵銷項稅額，經臺中市稅捐稽徵處補徵營業稅額389,100元
    ，並按所漏稅額389,100元處8倍罰鍰3,112,800元。原告不
    服，申經復查及提起訴願，均遭駁回，提起行政訴訟，經本
    院92年度訴字第133號判決撤銷，被告重核復查決定追減營
    業稅額9,600元及罰鍰76,800元，經被告所屬臺中市分局依
    重核復查決定應補稅額379,500元，加計利息40,949元，並
    填發繳款書予以補徵。原告就加計利息部分不服，循序提起
    本件訴訟，為如前述之主張。經查原告經臺中市稅捐稽徵處
    核定有前揭應補徵稅額，原告因而負有租稅債務，其對核定
    之稅捐不服，未繳納稅款而申請復查，雖不影響其復查之權
    利，惟其因此享有延緩繳稅之利益，基於賦稅公平原則，自
    應有利息之負擔，被告依首揭稅捐稽徵法及其施行細則規定
    ，於復查決定通知原告時，就經撤銷後，應補徵之稅額加計
    利息一併通知原告繳納，自無不合。訴願決定予以維持，亦
    無違誤。又本件為84年度營業稅之處分，固經本院以92年度
    訴字第133號判決撤銷，由被告另為適法處分，惟觀諸該判
    決之撤銷理由，僅係指摘被告未將有實際購買勞務之金額19
    2,000元扣除，並非將被告之全部處分均撤銷，經被告重核
    復查後追減營業稅額9,600元及罰鍰76,800元，並未註銷營
    業稅額及罰鍰，而被告亦就經撤銷後應補徵之營業稅額379,
    500元加計利息，自與原告所指「違法行政處分經撤銷後，
    溯及既往失其效力」無違。原告執此行政程序法第118條之
    規定，指摘原處分、復查決定、訴願決定違法，並求為撤銷
    ，為無理由，應予駁回。
據上論結，本件原告之訴為無理由，爰依行政訴訟法第236條、
第195條第1項後段、第98條第3項前段，判決如主文。
中　　華　　民　　國　　94　　年 　 5　  月　　 27　  日
                第二庭法  官　王德麟
以上正本證明與原本無異。
如不服本判決，應於判決送達後20日內，以本訴訟事件所涉及之
法律見解具有原則性者，始得向本院提出上訴狀並表明上訴理由
，經最高行政法院許可，否則不得上訴；如於本判決宣示後送達
前提起上訴者，應於判決送達後20日內補提上訴理由書(均應依
對造人數提出繕本)。
提起上訴應預繳送達用雙掛號郵票390元(34元及5元郵票各10份)。
中　　華　　民　　國　　94　　年 　 5　  月　　 27　  日
　　　　　　　　　　　書記官　蔡宗融
